【裁判字號】    92,簡上,397
【裁判日期】    921124
【裁判案由】    違反商標法
【裁判全文】
臺灣高雄地方法院刑事判決                        九十二年度簡上字第三九七號
    上  訴  人  丙○
    指定辯護人  本院公設辯護人乙○○
右列上訴人因違反商標法案件，不服臺灣高雄地方法院高雄簡易庭九十二年度簡字第
二六五二號中華民國九十二年七月十四日第一審判決（聲請案號：九十二年度偵字第
一０七二二號），提起上訴，本院判決如左：
    主  文
上訴駁回。
丙○緩刑貳年。
    事  實
一、丙○明知如附件所示之商標圖樣，係瑞士商香奈兒股份有限公司（下稱「香奈兒
    公司」），向我國經濟部中央標準局（現改制為智慧財產局）申請註冊取得商標
    專用權，指定使用於各種書包、手提箱袋、旅行袋、皮夾等商品，係在專用期間
    內，任何人未經該等商標專用權人之同意或授權，不得於同一商品或類似商品，
    使用相同或近似於此等註冊商標商品，且上開公司所生產之皮包、皮夾等物，在
    國內外市場行銷多年，品質著有信譽，為相關消費大眾所共知之商品，亦明知如
    附表所示之商品係不詳姓名之人意圖欺騙他人，未經該商標專用權人同意或授權
    ，使用相同於該註冊商標圖樣之商品，仍基於販賣意圖欺騙他人，於同一商品，
    使用近似於他人註冊商標之圖樣之商品之犯意，於民國九十二年四月間，以每件
    皮包平均新臺幣（下同）六十五元之價格，向不詳姓名之成年男子，販入使用近
    似於如附件所示之瑞士商香奈兒公司註冊商標之圖樣之商品二個，隨即在高雄縣
    、市夜市等地，將之陳列在攤位上，欲以每件一百元之價格，販賣予不特定消費
    者牟利，嗣於九十二年五月七日下午八時四十分許，為警在高雄市三民區○○○
    路夜市當場查獲，並扣得仿冒附件商標之皮包二個。
二、案經高雄市政府警察局三民第二分局報請臺灣高雄地方法院檢察署檢察官偵查並
    聲請簡易判決處刑。
    理  由
一、訊據上訴人即被告丙○固承認對於販入扣案皮包並伺機賣出乙節坦承不諱，惟否
    認對該皮包係仿冒品之事實知情，辯稱：商標圖樣不一樣，不然不會只賣一百元
    云云。惟查右揭事實，有左列證據為證：
  (一)有現場查獲之照片五幀附卷可證。
  (二)並有被告意圖販賣而陳列之皮包二只扣案可查。
  (三)扣案之皮包上顯示之商標圖樣經鑑定結果，認與瑞士商香奈兒公司如附件所示之
    註冊商標構成近似，有鑑定聲明書一件及商標註冊證二件附卷可參。
  (四)復經本院勘驗扣案皮包二只，有勘驗筆錄及照片附於本院卷可參。
  (五)參以上訴人自承係以一百元之價格出售等語，顯與合法商品售價差距極大，其對
    於附表所示商品係仿冒商品乙節，應有所認識。
  (六)綜上所述，上訴人所辯顯係卸責之詞，不足採信。本件事證明確，被告犯行已堪
    認定，應依法論科。
二、核上訴人即被告所為，係明知為意圖欺騙他人，於同一商品，使用相同於他人註
    冊商標之圖樣之商品而販賣，犯商標法第六十三條之罪。爰審酌商標具有辨識商
    品來源之功用，商標專用權人之企業經營者通常經過相當時間並投入大量資源於
    品質改良及商品行銷拓展，建立品牌形象，使消費者得以信賴該商標代表一定品
    質，被告為貪圖小利，販賣品質低劣之仿冒品，對商標權人之權益侵害非小，並
    有害我國之國際形象，惟念其因失業中，迫於經濟壓力，一時失慮致罹刑典，犯
    後坦承部分犯行，尚知悔悟，態度良好，及本件查獲仿冒商品之數量僅有二件等
    一切情狀，認原審適用商標法第六十三條、第六十四條，刑法第十一條、第四十
    二條第二項，罰金罰鍰提高標準條例第二條規定，量處被告罰金二萬七千元，並
    諭知易服勞役之折算標準，及宣告扣案之仿冒商品沒收，其認事用法，均無不合
    ，量刑亦屬妥適，上訴人即被告以其不知為仿冒品，且生活艱難，無錢可罰為由
    ，請求撤銷原判決，諭知上訴人無罪等語，並無理由，應予駁回其上訴。又查上
    訴人前未曾受有期徒刑以上刑之宣告，有卷附臺灣高等法院被告全國前案紀錄表
    附卷可參，其因失業問題，迫於經濟壓力，一時失慮而犯罪，其經此偵審教訓，
    當知所警惕，應無再犯之虞，本院認所宣告之刑以暫不執行為適當，併諭知緩刑
    二年，以啟自新。
據上論斷，依刑事訴訟法第四百五十五條之一第一項、第三項、第三百六十八條，刑
法第七十四條第一款，判決如主文。
本案經檢察官甲○○到庭執行職務。
中      華      民      國    九十二    年     十一     月    二十四    日
                              臺灣高雄地方法院刑事第四庭
                                  審判長法  官  陳明富
                                        法  官  李代昌
                                        法  官  陳業鑫
右正本證明與原本無異。
不得上訴。
    書記官  陳素徵
中      華      民      國    九十二    年     十一     月    二十七    日
附錄本案論罪科刑法律條文
商標法第六十三條
明知為前條商品而販賣、意圖販賣而陳列、輸出或輸入者，處一年以下有期徒刑、拘
役或科或併科新臺幣五萬元以下罰金。


司法院資訊處製作；財團法人民間司法改革基金會備份。
